【裁判字號】    89,簡上,159
【裁判日期】    890825
【裁判案由】    給付貨款
【裁判全文】
臺灣臺中地方法院民事判決  八十九年度簡上字第一五九號
    上  訴  人  艾鉅有限公司
    法定代理人  乙○○
    訴訟代理人  曾耀聰  律師
    被上訴人    榮甫有限公司  設台北市○○區○○路三段五十巷廿四號四樓
    法定代理人  甲○○        .
右當事人間請求給付貨款事件，上訴人對於中華民國八十九年二月十一日本院台中簡
易庭第一審判決（八十八年度中簡字第三八七八號），提起上訴，本院判決如左：
    主      文
上訴駁回。
第二審訴訟費用由上訴人負擔。
    事      實
甲、上訴人方面：
一、聲明：（一）原判決廢棄。（二）駁回被上訴人在第一審之訴。
二、陳述：除與原判決記載相同者，茲引用之外，補稱：
（一）因事後國外客戶對上訴人，並未予以扣款，故上訴人對於原審未採認上訴人以
      ：恐遭國外客戶扣款為由，拒付系爭貨款部分之抗辯，上訴人並無意見。再者
      ，上訴人對於原審未採認上訴人所為之同時履行抗辯部分，亦無意見。
（二）惟因兩造嗣後已達成合意，須待被上訴人返還模具予上訴人，上訴人始負有將
      系爭貨款，支付被上訴人之義務。今被上訴人尚未返還模具予上訴人，上訴人
      支付系爭貨款之條件即尚未成就，故上訴人自不負給付之義務。
（三）又因被上訴人拒絕返還模具，致上訴人不敢冒然接受另外二筆訂單，使上訴人
      原本可獲得之三十七萬八千五百二十八元利潤無法獲得，爰以此部分損害，在
      系爭貨款之範圍內，與之抵銷。
（四）再者，上訴人固未主動至被上訴人處取回模具，惟已一再要求被上訴人送回模
      具，被上訴人至今仍拒不送回模具，自應就上訴人所受之上開損害，負賠償責
      任。
（五）綜上，上訴人既無給付被上訴人系爭貨款之義務，原審判命上訴人應予給付，
      顯屬不當。爰提起上訴，請求廢棄原判決，並駁回被上訴人在第一審之訴。
三、證據：提出電話通話記錄一件，承諾書一紙為證。
乙、被上訴人方面：
一、聲明：如主文所示。
二、陳述：除與原判決記載相同者，茲引用之外，補稱：
（一）否認兩造事後有達成「被上訴人須先返還模具後，上訴人始有給付系爭貨款」
      之協議，不論被上訴人有無返還模具，上訴人均應先給付系爭貨款。
（二）上訴人從末主動向被上訴人要求返還模具，亦未至被上訴人處，要求取回模具
      ，都是於被上訴人向伊請求系爭貨款時，上訴人始順帶要求被上訴人須先將模
      具載回上訴人處所後，伊始願給付系爭貨款。
（三）上訴人所提之錄音帶不能作為證據。
    理      由
一、被上訴人起訴主張：上訴人於民國八十八年二月八日，向被上訴人訂購衝浪鞋一
    批，價金新台幣（下同）七十萬九千一百九十一元，被上訴人於收受上訴人出具
    之出貨通知單後，已於八十八年四月十五日，將貨物送至上訴人指定之弘域貨櫃
    場出關。詎上訴人僅於八十八年五月十二日，將部分貨款三十三萬七千七百十元
    ，匯入原告指定之帳戶，其餘貨款三十七萬一千四百八十一元遲未給付。屢經催
    討，均置之不理。為此，提起本訴，訴請上訴人給付上開未付之貨款，及自支付
    命令送達翌日起之法定遲延利息。上訴人則以：兩造嗣後已達成合意，須待被上
    訴人返還模具予上訴人，上訴人始負有將系爭貨款，支付被上訴人之義務。今被
    上訴人尚未返還模具予上訴人，上訴人支付系爭貨款之條件即尚未成就，故上訴
    人自不負給付之義務。再者，被上訴人未依兩造簽署之承諾書第六條約定，如期
    將上訴人之模具返還，致上訴人本已接獲之另二張訂單，恐無法量產，而不敢冒
    然接受該二筆訂單，致上訴人原可獲得之三十七萬八千五百二十八元利潤，無法
    獲得。上訴人爰就該部分無法獲得之應有利益之損害，在系爭貨款之範圍內，主
    張抵銷等情置辯。
二、被上訴人主張上訴人向其訂購衝浪鞋，約定貨款為七十萬九千一百九十一元，被
    上訴人交貨後，上訴人僅給付部分貨款三十三萬七千七百十元之事實，業據被上
    訴人提出訂購單三紙，統一發票、公司變更登記事項卡各二紙，傳真函四紙，出
    貨通知單、證明書、存摺、存證信函各一紙為證，並為上訴人所不爭執，自堪信
    被上訴人此部分之主張真實。
三、至上訴人雖以前情置辯，但為被上訴人所否認。經查：（一）由上訴人所提錄音
    帶譯文所示之對話內容，僅得證明：（１）被上訴人向上訴人催討系爭貨款，而
    上訴人亦同時向被上訴人要求返還模具；（２）對於究應由上訴人應先給付系爭
    貨款，抑或應由被上訴人先返還模具，兩造有所爭執等情，並無法明確地證明兩
    造確已就系爭貨款，事後已達成和解協議。是尚難徒憑該等錄音內容，即認上訴
    人所辯；兩造間事後確已就系爭貨款，已達成「上訴人須先返還模具，被上訴人
    始須給付系爭貨款」之和解協議之事實為真實。此外，上訴人復末能提出其他事
    證，以實伊上開所辯，依舉證責任分配之法則，自難信伊此部分所辯為真實。（
    二）再者，由上訴人所提兩造簽立之承諾書第六條約定：「上訴人有權隨時收回
    模具」以觀，顯見被上訴人所負返還模具之義務，性質上應係屬「往取債務」，
    而非「赴償債務（例如上開承諾書第五條約定即屬適例）」殆明。析言之，被上
    訴人僅須將模具置於被上訴人處，待上訴人前來取回即可，並無義務將模具主動
    送至上訴人處，交還上訴人。（三）又被上訴人主張：上訴人從未主動前往被上
    訴人處，收回模具，僅有要求被上訴人送回模具之事實，復為上訴人所自承，此
    部分自堪信為真實。基此，上訴人既從未至被上訴人處，收回模具，從而，尚難
    徒憑被上訴人未主動返還模具予上訴人之事實，即認被上訴人應負給付遲延之損
    害賠償責任。易言之，倘上訴人已至被上訴人處，收回模具，而遭被上訴人拒絕
    ，而無法收回時，則被上訴人就模具之返還，即須負給付遲延之責任。（四）故
    縱係上訴人所辯：伊因被上訴人未返還模具，致使伊受有損害三十七萬八千五百
    二十八元之事實屬實，惟因如前所述，被上訴人就模具之返還，並不負給付遲延
    之損害賠償責任，自無須對上訴人該部分之損害，負賠償責任，殊無待言。是上
    訴人主張：以伊所受之上開損害，與系爭貨款抵銷一節，亦無足採。
四、綜上所述，上訴人所辯，均無可取。從而，被上訴人依買賣之法律關係，請求上
    訴人給付貨款三十七萬一千四百八十一元，及自八十八年七月二十七日（即支付
    命令送達翌日）起，至清償日止，按週年利率百分之五計算之利息，為有理由，
    應予准許。是原審判決命上訴人如數給付上開貨款，及自支付命令送達翌日起之
    法定遲延利息，於法並無不合。上訴意旨指摘原判決不當，求予廢棄改判，為無
    理由，應予駁回。
五、本件事證已明，兩造其餘主張與舉證，經核均無礙於本院上開認定之結果，爰不
    予一一論述，附此敘明。
據上論結，本件上訴為無理由，依民事訴訟法第四百三十六條之一第三項、第四百四
十九條第一項、第七十八條，判決如主文。
中      華      民      國    八十九    年      八      月    二十五    日
                          臺灣臺中地方法院民事第三庭
~B審判長法官  林清鈞
~B法      官  莊嘉蕙
~B法      官  唐敏寶
右為正本係照原本作成
不得上訴
中      華      民      國    八十九    年      八      月    二十五    日
~B法院書記官


司法院資訊處製作；財團法人民間司法改革基金會備份。
